# 还有可供出售金融资产？

提问人：王二麻子 时间：2023-05-05 15:31:
今天研究了两家保险公司的 2022 年度的报告，报告分别是德勤和普华永道出的，都用到了可供出售金融资产和持有至到期投资？这符合新金融工具准则的要求吗？还是金融保险行业有特殊规定？有知道的朋友解释一下吗？

回答人：chenyiwei
根据《财政部关于保险公司执行新金融工具相关会计准则有关过渡办法的通知》（财会[2017]20号）：
一、保险公司执行新金融工具相关会计准则的时间安排
（一）在境内外同时上市的保险公司以及在境外上市并采用国际财务报告准则或企业会计准则编制财务报告的保险公司，符合本办法第二部分规定的“保险公司暂缓执行新金融工具相关会计准则的条件”的，允许暂缓至 2021 年1 月 1 日起执行新金融工具相关会计准则，并应当按照本办法第三部分规定的要求补充披露相关信息；不符合本办法第二部分规定条件的，自 2018 年 1 月 1 日起执行新金融工具相关会计准则。
（二）其他保险公司自 2021 年 1 月 1 日起执行新金融工具相关会计准则。
鼓励保险公司提前执行新金融工具相关会计准则。
保险公司之所以可以推迟执行新金融工具准则，主要是出于与新保险合同准则协调的考虑，即两者应当同时执行。
后续，由于《企业会计准则第 25 号——保险合同》发布时，明确实施时间表为“在境内外同时上市的企业以及在境外上市并采用国际财务报告准则或企业会计准则编制财务报表的企业，自 2023 年 1 月 1 日起执行；其他执行企业会计准则的企业自 2026 年 1 月 1 日起执行。同时，允许企业提前执行”，保险公司执行新金融工具准则的时间表也就相应推迟。
所以在 2022 年度的保险公司财务报表中看到“可供出售金融资产”等原金融工具准则下的项目是正常情况。